最高法院民事裁定　　　　　　　九十四年度台抗字第三五○號
　　抗　告　人　順德昌建設股份有限公司
　　法定代理人　羅吉食
　　訴訟代理人　羅秉成律師
上列抗告人因與相對人甲○○間第三人異議之訴事件，對於中華
民國九十三年七月二十一日台灣高等法院裁定（九十三年度上更
(三)字第三四號），提起抗告，本院裁定如下：
    主  文
抗告駁回。
抗告訴訟費用由抗告人負擔。
    理  由
本件抗告人向台灣新竹地方法院（下稱新竹地院）起訴主張：坐
落新竹縣竹北市○○段第一○八九、一○九○號地上如原裁定附
表（下稱附表）(一)所示已辦妥所有權第一次登記之同市○○路五
四八號七樓之一等七十一戶房屋暨附表(二)所示未經辦妥所有權第
一次登記之同市○○路三四八號七樓之一○等十三戶房屋（上述
八十四戶房屋下稱系爭房屋）分經原審上訴人黃光宇與訴外人李
清華，以華聯建設股份有限公司（下稱華聯公司）為債務人，聲
請新竹地院民事執行處為強制執行。該法院於民國八十五年八月
八日以八十五年度執武字第四六六三號及同年度執字第四○五二
號就上開系爭房屋執行查封。惟系爭房屋係伊公司負責人羅吉食
以個人所有之上述建地與華聯公司簽訂合建契約後依約應由華聯
公司分得之部分，八十四年七月三日華聯公司因無資力繼續建造
該全部大樓，乃與羅吉食簽立協議書將其分得之部分讓與伊，約
由伊出資續為建造，大樓之建造執照起造人名義並變更為伊名義
，且由伊於房屋建竣後對承購戶負交屋過戶之責，現該房屋業已
建造完成，復於八十五年九月十九日就上開附表(一)所示房屋辦妥
所有權第一次登記為伊名義。系爭房屋為伊所有，伊就上開執行
標的物應有足以排除強制執行之權利，爰本於強制執行法第十五
條之規定為請求等情，求為命新竹地院八十五年度執武字第四六
六三號及同年度執字第四○五二號強制執行事件就系爭房屋所為
強制執行程序應予撤銷之判決。嗣於原審前次更審，以附表(二)所
示房屋業經原參加人即相對人拍定為由，追加主觀預備之訴，追
加相對人為被告，備位聲明求為命相對人回復附表(二)該十三戶房
屋之所有權予伊之判決。
原審審理結果以：按訴狀送達後，原告不得將原訴變更或追加他
訴，但經被告同意或不甚礙被告之防禦及訴訟之終結者，不在此
限，民事訴訟法第二百五十五條第一項定有明文。查本件抗告人
對相對人追加備位之訴，係以對先位被告黃光宇之訴為無理由時
，始請求對備位被告之相對人之訴為裁判，惟預備之訴須先後位
聲明互相排斥，始得提起，而本件先後位聲明並不互相排斥，是
抗告人所追加之備位之訴為不合法等詞，爰以裁定駁回抗告人之
追加之訴，經核於法並無不合。抗告論旨，指摘原裁定不當，求
予廢棄，非有理由。
據上論結，本件抗告為無理由。依民事訴訟法第四百九十五條之
一第一項、第四百四十九條第一項、第九十五條、第七十八條，
裁定如主文。
中    華    民    國  九十四  年    四    月　二十二  日
                      最高法院民事第四庭
                          審判長法官  吳  正  一
                                法官  劉  福  聲
                                法官  黃  義  豐
                                法官  簡  清  忠
                                法官  王  仁  貴
      本件正本證明與原本無異
                                      書  記  官
中    華    民    國  九十四  年    五    月    四    日
                                                      Ｋ
